臺灣桃園地方法院刑事判決　　　　　　100年度審易字第735號
公　訴　人　臺灣桃園地方法院檢察署檢察官
被　　　告　陳信文
上列被告因竊盜案件，經檢察官提起公訴（100 年度偵字第183
號、100 年度偵緝字第52號），被告於本院準備程序進行中，就
被訴事實為有罪之陳述，經本院告知簡式審判程序意旨，並聽取
當事人之意見後，本院裁定依簡式審判程序審理，判決如下：
    主  文
陳信文攜帶兇器、踰越牆垣竊盜，累犯，處有期徒刑柒月；又竊
盜，累犯，處有期徒刑月。應執行有期徒刑玖月。
    事  實
一、陳信文前於民國94年間因施用毒品等案件，經本院以95年度
    訴字第367 號判決，分別判處有期徒刑7 月、3 月，並定其
    應執行刑為有期徒刑8 月確定，入監執行後，已於96年1 月
    24日刑期期滿執行完畢。詎其仍不知悛悔，復意圖為自己不
    法之所有，分別為下列之犯行：
  (一)於99年9 月6 日上午10時30分許，陳信文騎乘車牌號碼為TY
    2-690 號輕型機車，並攜帶其所有客觀上足以對人之生命、
    身體、安全構成威脅而具有危險性可供為兇器使用之螺絲起
    子1 支（未扣案），前往張文彥所經營，址設於桃園縣觀音
    鄉大堀村6 鄰202 號之「德彥實業股份有限公司」（下稱德
    彥公司）圍牆外，先翻牆越入後，復以不詳方式進入現已歇
    業而無人看管、居住之德彥公司辦公室內（侵入建築物部分
    ，未據告訴），再持上開螺絲起子1 支拆卸竊取裝設在德彥
    公司辦公室窗戶之鋁門窗鋁架，而竊得鋁門窗鋁架共5 捆。
    嗣陳信文於搬運前開竊得之鋁門窗鋁架欲離去之際，為德彥
    公司之鄰居發覺有異前往查看，陳信文見狀旋將上開竊得之
    鋁門窗鋁架丟棄而逃逸無蹤，經該鄰居報警後，警方發現前
    開陳信文未騎走之輕型機車，進而循線查悉上情。
  (二)於99年11月29日下午5 時許，陳信文在桃園縣觀音鄉○○村
    ○ 鄰○○○道路上，見黃盛杰所有之車牌號碼為JN8-209 號
    重型機車停放於該處，且機車鑰匙1 支插於置物箱上，隨即
    以上開鑰匙啟動引擎而竊取該重型機車，得手後供己代步之
    用。嗣於99年11月30日凌晨0 時35分許，黃盛杰騎乘前開重
    型機車行經桃園縣觀音鄉○○○○道路與新華路路口時，為警
    當場查獲，並起獲該竊得重型機車1 輛及機車鑰匙1 支。
二、案經桃園縣政府警察局大園分局報請臺灣桃園地方法院檢察
    署檢察官偵查起訴。
    理  由
一、本案被告陳信文所犯均為死刑、無期徒刑或最輕本刑為3 年
    以上有期徒刑以外之罪，其於本院準備程序中就前揭被訴事
    實均為有罪之陳述，經本院告知簡式審判程序之旨，並聽取
    當事人之意見後，本院依刑事訴訟法第273 條之1 第1 項規
    定，裁定進行簡式審判程序，合先敘明。
二、前開犯罪事實，業據被告分別於警詢、檢察官訊問及本院審
    理中坦承不諱，並經證人即被害人張文彥、黃盛杰等人分別
    於警詢中陳述無訛，且有桃園縣政府警察局大園分局大園派
    出所贓物認領保管單、代保管單、車輛詳細資料報表、起獲
    物、扣案物及現場照片、桃園縣政府警察局大園分局新坡派
    出所贓物認領保管單等在卷可稽，足徵被告自白與事實相符
    。本件事證明確，被告犯行堪予認定。
三、按行為後法律有變更者，適用行為時之法律。但行為後之法
    律有利於行為人者，適用最有利於行為人之法律，刑法第2
    條第1 項定有明文。次按被告行為後，刑法第321 條加重竊
    盜罪於100 年1 月26日修正公布，並於同日施行，且於100
    年1 月28日生效，該條第1 項原規定「犯竊盜罪而有左列情
    形之一者，處六月以上、五年以下有期徒刑」，修正後，將
    原條文之「左列」文字用語修正為「下列」，並增訂得併科
    罰金刑為「犯竊盜罪而有下列情形之一者，處六月以上、五
    年以下有期徒刑，得併科新臺幣十萬元以下罰金」，茲比較
    新舊法之結果，以修正前之規定對被告較為有利，自應適用
    修正前刑法第321 條第1 項之規定，對被告論罪科刑。
四、查被告於犯罪事實(一)行竊時所攜帶之上開螺絲起子1 支，客
    觀上足以對人之生命、身體、安全構成威脅而具有危險性，
    自屬兇器無疑。核被告就犯罪事實(一)所為，係犯修正前刑法
    第321 條第1 項第3 款、第2 款之攜帶兇器、踰越牆垣竊盜
    罪；就犯罪事實(二)所為，係犯刑法第320 條第1 項之普通竊
    盜罪。犯罪事實(一)中，被告以拆卸方式竊取鋁門窗鋁架共5
    捆後，正準備搬運至其所騎乘之前開輕型機車上，顯已將該
    等所竊之物，置於自己實力支配之下甚明，其竊盜行為顯已
    既遂。被告所犯上開2 罪間，犯意各別，行為互殊，應分論
    併罰。又被告有如事實欄一所載之犯罪科刑及執行完畢紀錄
    ，此有臺灣高等法院被告前案紀錄表在卷可按，其於有期徒
    刑執行完畢後，於5 年以內故意再犯本件最重本刑為有期徒
    刑以上之罪，均為累犯，應依刑法第47條第1 項之規定各加
    重其刑。爰審酌被告不思努力以正當勞力謀生，恣意竊取他
    人財物，危害社會治安非輕，原不宜寬縱，惟念被告自警詢
    之初即坦承犯行，犯後態度尚佳等一切情狀，分別量處如主
    文所示之刑，並定其應執行刑。至被告行竊時所使用之前揭
    螺絲起子1 支，因未扣案，且復乏確據證明尚屬存在，爰不
    併予宣告沒收，附此敘明。
據上論斷，應依刑事訴訟法第273 條之1 第1 項、第299 條第1
項前段，刑法第2 條第1 項前段，修正前刑法第321 條第1 項第
2 款、第3 款，刑法第320 條第1 項、第47條第1 項、第51條第
5 款，判決如主文。
本案經檢察官呂如琦到庭執行職務。
中    華    民    國   100    年    6     月    16    日
                        刑事庭    法  官  顏世翠
以上正本證明與原本無異。
如不服本判決應於收受判決後10日內向本院提出上訴書狀，並應
敘述具體理由。其未敘述上訴理由者，應於上訴期間屆滿後20日
內向本院補提理由書( 均須按他造當事人之人數附繕本) 「切勿
逕送上級法院」。
                                  書記官  吳忻蒨
中    華    民    國   100    年    6     月    16    日
附錄本案論罪科刑法條：
中華民國刑法第320 條
（普通竊盜罪、竊佔罪）
意圖為自己或第三人不法之所有，而竊取他人之動產者，為竊盜
罪，處五年以下有期徒刑、拘役或五百元以下罰金。
意圖為自己或第三人不法之利益，而竊佔他人之不動產者，依前
項之規定處斷。
前二項之未遂犯罰之。
修正前中華民國刑法第321 條
（加重竊盜罪）
犯竊盜罪而有左列情形之一者，處六月以上、五年以下有期徒刑
：
一、於夜間侵入住宅或有人居住之建築物、船艦或隱匿其內而犯
    之者。
二、毀越門扇、牆垣或其他安全設備而犯之者。
三、攜帶兇器而犯之者。
四、結夥三人以上而犯之者。
五、乘火災、水災或其他災害之際而犯之者。
六、在車站或埠頭而犯之者。
前項之未遂犯罰之。